臺灣新竹地方法院民事裁定　　　　　　　100年度聲字第254號
聲　請　人　曾淑卿
聲　請　人　曾光雄
聲　請　人　曾振華
相　對　人　張曾淑貞
相　對　人　曾永藩
相　對　人　曾宜華
相　對　人　曾敏雄
相　對　人　曾明華
上列當事人間聲請停止強制執行事件，本院裁定如下：
    主  文
聲請人曾淑卿、曾光雄、曾振華供擔保新臺幣貳佰拾貳萬仟
貳佰捌拾壹元後，本院九十九年度司執字第九一一六號強制執行
事件就新竹市○○段○○段四○五－二地號土地，及其上三○五
建號即門牌新竹市○○路一五五號建物之強制執行程序，於本院
一百年度審訴字第一八○號債務人異議之訴事件判決確定前或撤
回終結前，應暫予停止。
聲請人曾淑卿供擔保新臺幣柒萬伍仟柒佰捌拾壹元後，本院九十
九年度司執字第九一一六號強制執行事件就新竹市○○段○○段
三九七建號即門牌新竹市○○街一三二號建物之強制執行程序，
於本院一百年度審訴字第一八○號債務人異議之訴事件判決確定
前或撤回終結前，應暫予停止。
聲請人曾光雄、曾振華其餘聲請駁回。
    理  由
一、按有回復原狀之聲請或提起再審或異議之訴，或對於和解為
    繼續審判之請求，或提起宣告調解無效之訴，撤銷調解之訴
    ，或對於許可強制執行之裁定提起抗告時，法院依必要情形
    ，或依聲請定相當並確實擔保，得為停止強制執行之裁定，
    強制執行法第18條第2項定有明文。
二、本件聲請意旨略以：聲請人曾淑卿、曾光雄、曾振華就本院
    99年度司執字第9116號強制執行程序之執行名義，即本院97
    年度訴字第482 號民事判決，業已依法提起債務人異議之訴
    ，倘不停止執行，聲請人必將受難以彌補之損害，為此，於
    前揭異議之訴判決確定前，聲請人願供擔保，請准裁定停止
    本院99年度司執字第9116號執行事件之強制執行等語。
三、經查，聲請人曾淑卿、曾光雄、曾振華於本院99年度司執字
    第9116號民事執行事件強制執行程序中提起債務人異議之訴
    等情，業據本院依職權調閱前開強制執行事件卷宗及本院10
    0 年度審訴字第180 號債務人異議之訴查核屬實，查新竹市
    ○○街132 號房屋之共有人為聲請人曾淑卿、相對人張曾淑
    貞、曾永藩、曾宜華、曾敏雄、曾明華；聲請人曾光雄、曾
    振華並非共有人，非本院97年度訴字第482 號確定判決之當
    事人，亦非該部分執行名義之債務人，聲請人曾光雄、曾振
    華就此部分提起債務人異議之訴，顯無勝訴之可能，其聲請
    此部分之停止強制執行，自不應准許，應予駁回。聲請人其
    餘所提出前開債務人異議之訴尚難遽認顯無勝訴之可能，且
    系爭強制執行事件拍賣新竹市○○路155 號建物及其坐落基
    地、新竹市○○街132 號建物之強制執行程序如不停止，聲
    請人曾淑卿、曾光雄、曾振華提出債務人異議之訴縱獲勝訴
    確定判決，屆時亦有無法回復原狀之虞。從而，聲請人曾淑
    卿、曾光雄、曾振華聲請在該債務人異議之訴判決確定前，
    停止本院99年度司執字第9116號民事執行事件關於新竹市○
    ○路155 號建物及其坐落基地之強制執行程序；及聲請人曾
    淑卿就新竹市○○街132 號建物部分之強制執行程序，揆諸
    首揭規定，為有理由，應予准許。惟按法院依強制執行法第
    18 條 第2 項定擔保金額而准許停止強制執行之裁定者，該
    項擔保係預備供債權人因停止執行所受損害之賠償，其數額
    應依標的物停止執行後，債權人未能即時受償或利用該標的
    物所受之損害額，或其因另供擔保強制執行所受之損害額定
    之，非以標的物之價值或其債權額為依據（最高法院86年度
    台抗字第442 號裁判意旨參照）。經查，相對人張曾淑貞、
    曾永藩、曾宜華、曾敏雄、曾明華因新竹市○○路155 號建
    物及其坐落基地、新竹市○○街132 號之強制執行程序停止
    ，可能遭受之損害，為本院100 年度審訴字第180 號債務人
    異議事件終結前，該房屋、土地無法變價處分，致相對人不
    能受分配價金各8 分之1 以為使用收益，所生相當於利息之
    損失；又查，本院於前開系爭強制執行事件囑託童碩甫建築
    師事務所估定新竹市○○段○○段405-2 地號土地價值為新
    台幣（下同）12,972,000元，新竹市○○路155 號建物價值
    為1,897,000 元，合計14,869,000元，則相對人因變價而可
    受分配之價金共計為9,293,125 元（計算式：14,869,000元
    ÷8 ×5 ＝9,293, 125元），新竹市○○街132 號建物價值
    則為485,000 元，則相對人因變價而可受分配之價金為303,
    125 元（計算式：485,000 元÷8 ×5 ＝303, 125元）。又
    聲請人提起債務人異議之訴，參考司法院頒佈之各級法院辦
    案期限實施要點第2 條第2 、7 、8 款規定，該事件之第一
    、二、三審辦案期限依序為1 年4 個月、2 年、1 年，據以
    推估該事件審理期間需時約4 年4 月，加以上訴、送卷、送
    達等期間，前開債務人異議之訴約共需5 年期間審結確定，
    則相對人因強制執行程序停止所可能發生之損害，係於此5
    年期間前開房屋、土地因無法變價取得分別為9,293,125 、
    303,125 元，所生相當按年息5%計算之利息損失2,323, 281
    元（計算式：9,293, 125元×5%×5 ＝2,323,28 1元以下四
    捨五入）（新竹市○○段○○段405-2 地號土地、新竹市○
    ○路155 號建物部分）、75,781元（計算式：303,125 元×
    5%×5 ＝75,781元以下四捨五入）（新竹市○○街132 號建
    物部分），是本院審酌相對人聲請強制執行之標的、未能即
    時依強制執行程序受償之損害額及聲請人所提起之債務人異
    議之訴之繁簡程度等情，爰酌定分別命聲請人供擔保金額如
    主文所示。
四、依強制執行法第18條第2項，裁定如主文。
中    華    民    國   100    年    6     月    10    日
                  民事第一庭   法  官  林麗玉
以上正本係照原本作成。
如對本裁定抗告應於送達後10日內向本院提出抗告狀。（並繳納
抗告費壹仟元）
中    華    民    國   100    年    6     月    10    日
                               書記官  鄧雪怡